臺灣板橋地方法院刑事判決　　　　　　100年度簡上字第211號
上　訴　人
即　被　告　歐宗憲
上列上訴人即被告因妨害風化案件，不服本院100 年度簡字第
622 號中華民國100 年2 月15日第一審判決（聲請簡易判決處刑
案號：臺灣板橋地方法院檢察署99年度偵字第29837 號），提起
上訴，本院管轄之第二審合議庭判決如下：
    主  文
原判決撤銷。
歐宗憲共同意圖使女子與他人為性交之行為，而媒介以營利，處
有期徒刑伍月，如易科罰金，以新臺幣壹仟元折算壹日。扣案之
SAMSUNG廠牌行動電話壹支（不含SIM 卡）沒收。
    事  實
一、歐宗憲與真實姓名年籍不詳綽號「曼姐」、「曉薇」之成年
    女子及其他真實姓名、年籍不詳之成年人等應召站成員，共
    同基於意圖使女子與他人為性交易，而媒介以營利之犯意，
    自民國99年10月27日起至為警查獲時止，以每小時新臺幣（
    下同）250 元之代價受僱擔任司機（即俗稱之馬伕）工作，
    由應召站負責招攬男客後，再以電話指示應召女子黃凱立指
    定之地點，再由歐宗憲駕駛車牌號碼5C-5190 號自小客車搭
    載黃凱立至該處與不特定男客以每節30分鐘3000元之代價為
    口交或性器官接合（即俗稱全套）之性交易。待黃凱立完成
    性交易後，即以行動電話門號0000000000號撥打在附近等候
    之歐宗憲所使用行動電話門號0000000000號，由歐宗憲前往
    搭載或由黃凱立至歐宗憲於附近等候處所會合一同離去。嗣
    於99年11月4 日17時許，歐宗憲駕駛前開自小客車載送黃凱
    立前往址設臺北縣蘆洲市（現改制為新北市蘆洲區○○○路
    56號「香奈爾汽車旅館」318 室，以新臺幣3000元之代價，
    與男客顧懷祖從事性交易，歐宗憲並自行前往臺北縣蘆洲市
    ○○路239 號臺南虱目魚專賣店內用餐等候，因警方在「香
    奈爾汽車旅館」前執行取締色情勤務監控現場，見黃凱立搭
    乘歐宗憲駕駛上開車輛至「香奈爾汽車旅館」附近巷弄後即
    自行下車入內，形跡可疑，即在黃凱立完成性交易搭乘計程
    車前往與歐宗憲會合時，由部分員警進入「香奈爾汽車旅館
    」318 室進行臨檢，當場查獲男客顧懷祖，經顧懷祖則向警
    方坦承上情，其餘員警則尾隨黃凱立所搭乘之計程車至臺南
    虱目魚專賣店後，當場查獲歐宗憲、黃凱立，並自歐宗憲身
    上扣得歐宗憲所持用之SAMSUNG 廠牌行動電話1 支（含門號
    0000000000號SIM 卡1 枚），及自黃凱立身上扣得其所持用
    之MOTOROLA廠牌行動電話1 支（含門號0000000000號SIM 卡
    1 枚）、保險套3 枚、潤滑液1 包及現金3000元，始查悉上
    情。
二、案經臺北縣政府警察局（現改制為新北市政府警察局）蘆洲
    分局報請臺灣板橋地方法院檢察署檢察官偵查起訴。
    理  由                                              
一、本判決下列所引用認定犯罪事實之各項證據，並無證據證明
    係公務員違背法定程序所取得，且檢察官及被告歐宗憲於本
    院準備程序及審判期日時對於證據能力均未予爭執，且迄至
    言詞辯論終結前亦未再聲明異議，本院審酌各該證據取得或
    作成時之一切情況，並無違法、不當或不宜作為證據之情事
    ，與本案待證事實間復具有相當之關聯性，依刑事訴訟法第
    158 條之4 反面解釋及同法第159 條之5 第2 項規定意旨，
    自得採為本件認定事實之基礎，合先敘明。
二、訊據被告歐宗憲固不否認有駕駛車牌號碼5C-5190 號自小客
    車搭載黃凱立，惟矢口否認有何妨害風化犯行，辯稱：伊是
    在酒店當夜間幹部，和黃凱立是於查獲前約1 週搭訕認識，
    當時黃凱立說要跟朋友借錢請伊幫忙開車載她，因為想介紹
    黃凱立去酒店工作，所以才會幫黃凱立的忙，伊不知道黃凱
    立是應召女子云云。
三、經查：
  (一)男客顧懷祖因於99年10月26日13時許接獲「歡樂天堂處處給
    你歡樂來電曉薇0000000000」之簡訊內容，即於99年11月4
    日撥打電話予綽號「曉薇」之女子約定以3000元之代價與應
    召女子為性交易，並於同日16時20分許先至臺北縣蘆洲市○
    ○路56號「香奈爾汽車旅館」318 室等候，約於17時許被告
    駕駛車牌號碼5C-5190 號自小客車載送黃凱立至臺北縣蘆洲
    市○○路56號「香奈爾汽車旅館」附近巷弄，黃凱立單獨下
    車進入「香奈爾汽車旅館」，被告旋即駕車離去。嗣黃凱立
    進入「香奈爾汽車旅館」318 室與男客顧懷祖由黃凱立以口
    交方式至顧懷祖射精為止，完成性交易1 次，顧懷祖並交付
    現金3000元予黃凱立等情，業據證人顧懷祖與黃凱立證述無
    誤（見本案偵查卷第26至29頁、第20至25頁），證人黃凱立
    復於本院審理時證稱：有一個綽號「曼姐」的人會打電話通
    知伊接客，一節30分鐘3000元，是做全套等語（見本院100
    年10月3 日審理筆錄第12至14頁），並有查獲現場照片、員
    警監控現場翻拍照片等存卷可憑（見本案偵查卷第47至55頁
    ），及歐宗憲持用之SAMSUNG 廠牌行動電話1 支（含門號00
    00000000號SIM 卡1 枚）、黃凱立持用之MOTOROLA廠牌行動
    電話1 支（含門號0000000000號SIM 卡1 枚）、保險套3 枚
    、潤滑液1 包、現金3000元等扣案可證，足證黃凱立確係從
    事性交易之應召女子無誤。
  (二)被告於警詢中供稱：所載女子是伊朋友，只知道叫「小寒」
    ，詳細姓名及年籍資料均不清楚，只是一般朋友關係，伊只
    有載過「小寒」3 次，第一次時間忘了是去北投國軍醫院，
    第二次是查獲前一天到臺北市○○路之後伊就離開，第三次
    就是查獲當天等語（見本案偵查卷第12、15頁），惟於本院
    審理中提示被告與黃凱立之通聯記錄及基地台位置後，被告
    即改稱：從99年10月27日至同年11月4 日都有載黃凱立出去
    ，每次幾個小時不一定，但一天大概只有四、五個小時，也
    不是每天等語（見本院100 年10月3 日審理筆錄第8 、9 頁
    ），被告對載送應召女子黃凱立之次數及時間說詞前後不一
    、避重就輕，倘確如被告所辯僅係單純朋友間幫忙接送，應
    無刻意飾詞隱瞞之理。且依卷附被告所持用之行動電話門號
    0000000000號與證人黃凱立所使用之行動電話門號00000000
    00號於99年10月15日起至同年11月4 日止之雙向通聯紀錄及
    基地台位置所示，被告與證人黃凱立於99年10月27日前均無
    任何通聯記錄，至99年10月27日中午起雙方開始有密切通聯
    往來，(1)99年10月27日14時許被告之基地台位置原在臺北縣
    五股鄉（現改制為新北市五股區○○○路271 號5 樓頂，可
    判別係在被告家中，至14時21分許其基地台位置變更至臺北
    縣三重市，隨即被告與證人黃凱立之基地台位置即一同移至
    臺北市大安區、臺北縣中和市（現改制為新北市中和區）、
    臺北縣新莊市（現改制為新北市新莊區）、臺北縣板橋市（
    現改制為新北市板橋區）、臺北縣三重市、臺北縣板橋市、
    臺北縣土城市（現改制為新北市土城區）、臺北縣板橋市、
    臺北縣中和市、臺北縣三重市、臺北縣中和市、臺北縣三重
    市、臺北縣淡水鎮（現改制為新北市淡水區）、臺北市南港
    區，直至99年10月28日7 、8 時許證人黃凱立才返回其位於
    臺北縣三重市住處。(2)99年10月28日12時許，被告又與證人
    黃凱立會合並一同前往臺北市北投區，至同日17時許證人黃
    凱立返回其位於臺北縣三重市住處。同日21時許被告又至證
    人黃凱立位於臺北縣三重市之住處，二人復一同前往臺北縣
    新店市（新北市新店區）、臺北縣中和市、臺北縣新莊市、
    臺北縣三重市、臺北縣永和市（現改制為新北市永和區）、
    臺北縣新莊市，至99年10月29日4 時許證人黃凱立始返回其
    位於臺北縣三重市住處，被告亦返回其位於臺北縣五股鄉住
    處。(3)99年10月29日15時許被告自住處離開前往臺北縣三重
    市與證人黃凱立會合後，復一同前往臺北市北投區、中山區
    、大安區、臺北縣新店市、臺北縣中和市、臺北縣新店市，
    至99年10月30日凌晨約4 時許證人黃凱立始返回其位於臺北
    縣三重市之住處。(4)99年10月30日23時許，被告及證人黃凱
    立復一同自臺北縣三重市前往臺北縣板橋市、臺北市大安區
    、臺北縣板橋市、臺北縣土城市，至99年11月1 日6 時許證
    人黃凱立始返回其位於臺北縣三重市之住處。(5)99年11月1
    日17時許，被告至證人黃凱立位於臺北縣三重市住處二人會
    合後，又一同前往臺北縣五股鄉、臺北縣蘆洲市、臺北縣淡
    水鎮、臺北縣三重市、臺北縣板橋市、臺北縣三芝鄉（現改
    制為新北市三芝區）、臺北縣淡水鎮，至99年11月2 日凌晨
    約5 時許證人黃凱立始返回其位於臺北縣三重市之住處，被
    告亦返回其位於臺北縣五股鄉住處。(6)99年11 月2日14時許
    ，被告再至證人黃凱立位於臺北縣三重市之住處會合後，二
    人一同前往臺北縣土城市、臺北縣中和市、臺北縣泰山鄉（
    現改制為新北市泰山區）、臺北市中山區，期間被告先自行
    返回其位於臺北縣五股鄉之住處後，即再返回臺北市中山區
    與證人黃凱立會合，並一同前往臺北縣八里鄉（現改制為新
    北市八里區），至99年11月3 日凌晨約3 時許證人黃凱立返
    回其位於臺北縣三重市之住處。(7)99年11月3日 白天證人黃
    凱立均在其位於臺北縣三重市之住處、被告亦未離開其位於
    臺北縣五股鄉之住處，至20時許被告至臺北縣三重市與證人
    黃凱立會合後，即一同前往臺北縣五股鄉及臺北縣板橋市，
    證人於99年11月4 日凌晨0 時許即返回其位於臺北縣三重市
    之住處，均有上開門號之通聯紀錄及基地台位置在卷可參（
    見本案偵查卷第69至76頁、本院卷第24至53頁）。足證自99
    年10月27日起至99年11月4 日本案查獲時止，被告及證人黃
    凱立每日除各自返回住處休息之時間外，其餘大部分時間皆
    係一同行動，且每日時間多長達10餘小時，被告雖稱伊與證
    人黃凱立僅係普通朋友關係，甚且不知證人黃凱立之真實姓
    名，然被告搭載證人黃凱立次數之繁及時間之長，顯已逾普
    通朋友單純幫忙接送之程度。又被告辯稱證人黃凱立僅有跟
    伊說要去跟朋友借錢繳罰金，並未告知係在從事性交易云云
    ，證人黃凱立於本院審理時亦證稱：伊都是騙被告說是要去
    跟朋友借錢或還朋友錢，被告並不知道伊是在賣淫等語。然
    被告與證人黃凱立二人行動之時間多在深夜至凌晨，與一般
    人之作息時間不符，反與一般認知性交易工作者之工作時間
    相同，且證人黃凱立每次到一定點後多係停留40分鐘至1 小
    時，正與證人黃凱立所證每節性交易時間為30分鐘乙節相符
    ，亦有本院整理被告與黃凱立自99年10月27日起至99年11月
    3 日之通聯比對資料1 份存卷可參，而被告復曾因擔任應召
    站馬伕之工作，甫經臺灣臺北地方法院以99年度簡字第1769
    號判處有期徒刑3 月確定，有前開刑事簡易判決書及臺灣高
    等法院被告前案紀錄表各1 份附卷可稽，益證被告辯稱僅係
    單純幫忙搭載證人黃凱立向朋友借錢，對證人黃凱立係應召
    女子從事性交服務等情全無所悉，不足採信，證人黃凱立所
    證，無非係為迴護被告之說法，無從採為有利被告之認定。
    被告確係受僱應召站而負責駕車搭載黃凱立至性交易地點的
    馬伕無誤。
  (三)又證人黃凱立前於警詢業已證稱：以每小時250 元之代價僱
    請被告擔任馬伕接送等語（見本案偵查卷第23頁），其雖於
    本院審理時改稱：是因為當天伊請被告在85度C 喝咖啡花了
    250 元，被告載伊並沒有收取報酬，只是伊會請被告吃飯等
    語（見本院100 年10月3 日審理筆錄第12頁），被告亦辯稱
    ：伊載證人黃凱立沒有收取任何費用，於99年10月至11月間
    伊有工作，係在位於臺北市○○○路上之酒店擔任酒店幹部
    ，每月收入約數萬元不等云云。惟被告所持用之行動電話門
    號0000000000號之基地台位置自99年10月15日起僅在99年11
    月2 日18時50分至19時59分曾短暫出現在臺北市中山區○○
    ○路附近，有上開行動電話門號之通聯記錄存卷足憑（見本
    案偵查卷第74頁），顯見被告並無在位於臺北市○○○路上
    之酒店工作。除可證被告因擔任酒店業務想介紹黃凱立去酒
    店工作，才會幫黃凱立的忙之辯詞並無所據外，被告斯時既
    無收入來源，惟於99年10月27日起至本案查獲時止除返家休
    息外，幾均與證人黃凱立一同行動搭載之時間多長達10餘小
    時，且範圍遍及臺北縣市，已如前述，參以被告與證人黃凱
    立均稱二人僅係搭訕認識之普通朋友關係，卻無償每日接送
    黃凱立並自行負擔油錢，顯與常情有違，足證其確係負責駕
    車搭載黃凱立至性交易地點以牟利甚明。證人黃凱立於本院
    改稱於警詢中所證以每小時250 元之代價僱請被告擔任馬伕
    接送是指當天伊請被告在85度C 喝咖啡花了250 元等語，顯
    亦係迴護被告之詞，不足採信，應以其於警詢中之證述為可
    採，被告以每小時250 元之代價擔任馬伕之工作搭載證人黃
    凱立從事性交易乙節，亦堪認定。
  (四)綜上所述，本案事證明確，被告前揭所辯，均不足採，被告
    上揭圖利媒介性交之犯行，堪予認定，應依法論科。
四、核被告所為，係犯刑法第231 條第1 項前段之意圖使女子與
    他人為性交之行為而媒介以營利罪。被告與真實姓名年籍均
    不詳綽號「曼姐」、「曉薇」及其他成年應召站成員間，有
    犯意聯絡及行為分擔，均為共同正犯。又集合犯係一種構成
    要件類型，亦即立法者針對特定刑罰規範之構成要件，已預
    設其本身係持續實行之複次行為，具備反覆、延續之行為特
    徵，將之總括或擬制成一個構成要件之「集合犯」行為；此
    種犯罪，以反覆實行為典型、常態之行為方式，具侵害法益
    之同一性，因刑法評價上為構成要件之行為單數，因而僅包
    括的成立一罪（最高法院96年度台上字第1494號判決意旨可
    資參照）。被告基於意圖使女子與他人為性交行為之集合犯
    意，在上開期間內先後多次媒介性交易以營利，應僅成立一
    集合犯，而論以一罪，原聲請簡易判決處刑意旨雖未論及被
    告自99年10月27日起至同月30日間之犯行，惟與聲請簡易判
    決處刑之部分具集合犯之事實上一罪關係，本院自得併予審
    究。原審以被告罪證明確，予以論罪科刑，固非無見，惟原
    審未及審酌被告自99年10月27日至99年10月30日之媒介女子
    性交以營利之犯行，尚有未合，又扣案之SAMSUNG 廠牌行動
    電話1 支（不含SIM 卡）為供被告犯本案妨害風化罪所用之
    物（詳下述），原審未予宣告沒收，亦有未洽，上訴人上訴
    求為無罪判決，顯無理由，惟原判決既有上開瑕疵，要屬無
    可維持，自應由本院管轄第二審之合議庭予以撤銷改判。按
    刑事訴訟法第370 條固明定，由被告上訴或為被告之利益而
    上訴者，第二審法院不得諭知較重於原審判決之刑，但因原
    審判決適用法條不當而撤銷之者，不在此限。因此所謂不利
    益變更之禁止，僅禁止其為較重之刑之宣告，不及於被告之
    不利益事實之認定與法律之適用。而法院對有罪之被告科刑
    ，應符合罪刑相當之原則，使罰當其罪，以契合人民之法律
    感情，此所以刑法第57條明定科刑時應以行為人之責任為基
    礎，並審酌一切情狀，尤應注意該條所列各款事項，以為科
    刑輕重之標準。此項原則於刑事訴訟法第370 條所定不利益
    變更禁止情形，自亦有其適用，最高法院97年度臺非字第
    216 號判決意旨可資參酌。本案固係由被告上訴，被告所犯
    罪名亦均為意圖使女子與他人為性交之行為而媒介以營利罪
    ，然本院第二審所認定被告擔任馬伕搭載女子從事性交易以
    營利之犯罪期間既倍於本院第一審所認定之期間，依上開說
    明，第一審判決適用刑法第57條科刑時應審酌事項之法條，
    實質上即難謂當。按諸刑事訴訟法第370 條但書之規定，自
    得諭知較重於第一審判決之刑。爰審酌被告前已因妨害風化
    案件受刑之宣告之前科紀錄，有臺灣高等法院被告前案紀錄
    表在卷足參，仍不知警惕，其正值青壯之年，不思依循正道
    取財，反藉媒介女子與他人從事性交行為以牟利，將女性身
    體當作交易籌碼以營利，不唯破壞社會善良風俗，且將人之
    身體物化，嚴重扭曲社會價值觀，兼衡被告否認犯行之犯後
    態度及其品行、生活狀況、智識程度、犯罪之動機、目的、
    手段等一切情狀，量處如主文所示之刑，並諭知易科罰金之
    折算標準，以資懲儆。扣案之SAMSUNG 廠牌行動電話1 支（
    插用門號0000000000號SIM 卡），為被告與應召女子黃凱立
    間聯繫之用，業據被告供明在卷，為被告所有供其為本件犯
    行所用之物，應依刑法第38條第1 項第2 款宣告沒收。惟上
    開行動電話內插用之門號0000 000000 號SIM 卡1 枚，其申
    登所有人為陳清河，有該門號查詢資料1 份附卷可稽，遍查
    卷內並無任何積極證據足認陳清河亦係該應召站成員，爰不
    併予宣告沒收，附此敘明。
據上論斷，應依刑事訴訟法第455 條之1 第1 項、第3 項、第36
9 條第1 項前段、第364 條、第299 條第1 項前段，刑法第28條
、第231 條第1 項前段、第41條第1 項前段、第38條第1 項第2
款，刑法施行法第1 條之1 第1 項、第2 項後段，判決如主文。
本案經檢察官林士淳到庭執行職務。
中    華    民    國   100    年    11    月    7     日
                    刑事第十一庭審判長法  官  王綽光

                                      法  官  洪珮婷

                                      法  官  黃司熒
以上正本證明與原本無異。
本件不得上訴。
                                      書記官  屠衛民
中    華    民    國   100    年    11    月    7     日
附錄本案論罪科刑法條全文：
中華民國刑法第231 條：
意圖使男女與他人為性交或猥褻之行為，而引誘、容留或媒介以
營利者，處5 年以下有期徒刑，得併科10萬元以下罰金。以詐術
犯之者，亦同。
公務員包庇他人犯前項之罪者，依前項之規定加重其刑至二分之
一。